# 急求： IPO 出口业务下收入确认问题（总额法还是净额法）

提问人：傀儡派 时间：2021-10-19 20:56:12
公司主要经营出口业务：咨咨 询 事事 项 1 ：：与A客户保修协议中约定客户在保修期间内因产品质量缺陷或基于买方所做的保修承诺要求保修，买方有权诉诸于卖方。为简化这一过程，双方同意以每个产品采购价格（不含税）的3%作为保修金，该保修金会在每笔货款付款金额中扣除，这种情况下质保金不再支付给公司，新收入准则下应该按照总额法还是净额法确认收入？
咨咨 询 事事 项 2 ：：与B客户销售返点协议中约定公司按照对B集团销售总额（不含税）的5%支付销售返点（客户国内子公司下单，公司货物直接发给客户总部，客户总部扣下部分货款当做佣金支付给其国内子公司），销售返点金额应在卖方开票时作为减项列示于发票上，买方在付款期内按发票上列明的净额支付，新收入准则下应该按照总额法还是净额法确认收入？

回答人：chenyiwei
1 、仍按总额法确认收入，该3%作为质保金（合同资产）。因质量缺陷导致的扣款按照新收入准则第三十三条关于保证性质保的相关规定处理。
2 、销售返利应冲减销售收入，不应单独确认为销售费用。在返利金额最终确定之前，该项销售返利应作为可变对价处理。

提问人：zoujiecpa 时间：2021-10-21 08:05:06
请教陈老师：3%作为保修金，该保修金会在每笔货款付款金额中扣除，这种情况下质保金不再支付给公司的情况下，是否相当于公司让利了3%？
未来公司也不会发生与之相关的保修费用。如果记为合同资产，合同资产未来如何转销呢？

回答人：chenyiwei
如果确定这部分质保金无论如何不会支付给客户的（不论有无质量问题），则视同折扣，冲减收入。